【裁判字號】    97,易,166
【裁判日期】    970303
【裁判案由】    賭博
【裁判全文】
臺灣彰化地方法院刑事判決               97年度易字第166號
公  訴  人  臺灣彰化地方法院檢察署檢察官
被      告  甲○○
            乙○○
            丙○○
上列被告等因賭博案件，經檢察官聲請簡易判決處刑（96年度偵
字第10044 號），本院員林簡易庭認有刑事訴訟法第451 條之 1
第4 項但書之情形，簽移由普通庭依通常程序審理（97年度員簡
字第27號），本院判決如下：
    主  文
甲○○、乙○○共同在公眾得出入之場所賭博財物，甲○○處罰
金新臺幣貳萬玖仟元，如易服勞役，以新臺幣壹仟元折算壹日，
張維俊處罰金新臺幣壹萬伍仟元，如易服勞役，以新臺幣壹仟元
折算壹日。扣案如附表壹所示之物均沒收之。
丙○○在公眾得出入之場所賭博財物，處罰金新臺幣貳仟元，如
易服勞役，以新臺幣壹仟元折算壹日；又在公眾得出入之場所賭
博財物，處罰金新臺幣貳仟元，如易服勞役，以新臺幣壹仟元折
算壹日，扣案如附表貳所示之物均沒收之；應執行罰金新臺幣參
仟元，如易服勞役，以新臺幣壹仟元折算壹日，扣案如附表貳所
示之物均沒收之。
    犯罪事實
一、甲○○為址設彰化縣員林鎮○○路○ 段552 巷3 號1 樓 108
    號，且領有彰化縣政府營利事業登記證、彰化縣政府電子遊
    戲場營業級別證之「大元林電子遊戲場」負責人，竟基於賭
    博之單一犯意，自民國95年7 月14日起，即在上開公眾得出
    入之場所內，擺放其所有如附表壹編號1 所示之電動賭博機
    具共計37臺（含IC板60片），並以月薪新臺幣（下同）26
    ,000 元 之代價，雇用具有賭博犯意聯絡及行為分擔之乙○○擔任現場負責人，負責為賭客開分、確認分數及兌換現金
    、代幣、計分卡等工作，其賭博方式為由賭客在櫃檯以現金
    賭資兌換分數後，直接在如附表壹編號1 所示之賭博機臺上
    開分，再由賭客以不等之比例押注把玩，之後所餘之分數，
    可由曹玉菁、楊秀玲、洪郁雯等人（均經檢察官為不起訴處
    分）洗分後，若未押中，則所交付開分之賭資，由機臺即該
    店取得，如押中則可贏得倍數不等之分數，並獲得以兌換代
    表不同積分之積分卡後，事後再向乙○○兌換現金，由乙○○依照分數多寡，換算成現金並置於該遊戲場附設吸煙區櫃
    檯窗口，與賭客兌換現金，而至該店賭博之賭客，則不需支
    付該電子遊戲場任何場地費或抽頭費。嗣有賭客丙○○自96
    年10月22日起至同年10月29日止，先後2 次前往上開電子遊
    戲場賭博財物，其中2 次各賭贏金額不詳、8,100 元，均由
    乙○○洗分後，依照機檯上所顯示之分數，將現金放置於上
    開吸煙區櫃檯窗口，由丙○○自行進入拿取現金。嗣於96年
    10月29日晚上8 時31分許，有賭客丙○○在上址把玩「水果
    盤」電子遊戲機而贏得分數213,000 分後，告知洪郁雯欲兌
    換現金，洪郁雯即以1 比1 比例，並贈送分數213,000 分之
    分數卡後，由丙○○前往上開吸煙區櫃檯窗口與乙○○兌換
    成8,100 元，並交付顯示「81分」之寄分單1 張，而為警持
    搜索票當場查獲，並自丙○○身上扣得如附表貳所示之賭博
    所得現金8,100 元及寄分單1 張，且於前開大元林電子遊戲
    場內查扣甲○○所有，供賭博所用如附表壹所示之物品。
二、案經彰化縣警察局員林分局報告臺灣彰化地方法院檢察署檢
    察官聲請簡易判決處刑。
    理  由
一、訊據被告甲○○、乙○○、丙○○對於上開犯罪事實均坦承
    不諱，並有搜索扣押筆錄及現場查獲照片等件附卷可稽，復
    有電玩機臺37臺（含IC版60片）、櫃臺賭資9600元、100 再
    玩卡37張、200 再玩卡14張、10再玩卡26張、50再玩卡9 張
    、彰化縣營利事業登記證及營業級別證各1 張、員工打鐘卡
    15張、客人進出場時間登記簿2 本、會員資料登記簿1 本、
    機台保留表1 本、員工公休表3 張、代幣1 桶、洗幣機 1台
    、監視器螢幕1 台、監視器電腦主機（含鍵盤）1 台、電腦
    螢幕1 台、吸煙區櫃臺賭資35900 元、寄分單1 本（21張）
    、上班開洗分班報表1 張、監視器鏡頭8 個、丙○○身上賭
    資8100元及寄分單1 張扣案可資佐證，足認被告自白均與事
    實相符。本件事證明確，被告等犯行應堪認定。
二、核被告甲○○、乙○○、丙○○3 人前開所為，均係犯刑法
    第266 條第1 項前段之賭博罪。被告甲○○、乙○○均係基
    於單一之決意，在密切接近之一定時、地持續實行賭博之複
    次行為，依社會客觀通念，堪認符合一個反覆、延續性之行
    為觀念，在刑法評價上，應僅成立「集合犯」之包括一罪。
    又被告甲○○與乙○○間，均互有犯意聯絡與行為分擔，業
    如前述，均應依刑法第28條規定，論以共同正犯。被告丙○○先後2 次前往賭博之行為，時間可分，行為不同，犯意有
    別，應予分論併罰。爰審酌被告等均查無前科，渠等素行均
    尚佳，此有臺灣高等法院被告前案紀錄表，渠等犯罪之動機
    、目的係貪圖一時之僥倖，被告甲○○、乙○○所為之賭博
    行為，係以經營遊戲場擺放賭博機具之方式與他人賭博，危
    害社會善良風俗，被告甲○○係負責人，被告乙○○則為受
    僱員工，並審酌其等犯罪時間久暫及獲利多寡，被告丙○○
    僅係偶然前往賭博之賭客，渠等均供承犯行，犯後態度良好
    等一切情狀，分別量處如主文第1 項、第2 項所示之刑，被
    告丙○○並定其應執行刑，且均依刑法第42條第3 項之規定
    ，分別諭知易服勞役之折算標準。
三、至扣案之賭具電玩機臺37臺（含IC版60片）、賭金櫃臺賭資
    9,600 元及吸煙區櫃臺賭資35,900元，均係當場查獲之賭博
    器具及在賭檯或兌換籌碼處之財物，均應依刑法第266 條第
    2 項之規定宣告沒收（最高法院79年度第3 次刑事庭會議決
    議意旨參照）；又如附表壹所示其餘扣案物品，係被告甲○○所有供共同犯罪所用之物，爰均依刑法第38條第1 項第 2
    款，宣告沒收之。而如附表貳所示扣案物品，則係被告丙○○因賭博罪所獲之利得，業據被告丙○○坦承在卷，應依刑
    法第38條第1 項第3 款規定，宣告沒收之。至公訴意旨認自
    被告丙○○身上查扣之賭資8100元亦應依刑法第266 條第 2
    項規定沒收，惟此部分財物已由被告丙○○持有，且查扣之
    地點，並非在賭臺或兌換籌碼處，尚與刑法第266 條第2 項
    之要件有間，併此敘明。
四、聲請簡易判決處刑意旨另略以：被告甲○○、乙○○係基於
    意圖營利之犯意聯絡，提供賭博場所並聚眾賭博，經營「大
    元林電子遊戲場」，因認被告2人另涉犯刑法第268條之意圖
    營利提供場所賭博罪及聚眾賭博罪。然按犯罪事實應依證據
    認定之，無證據不得認定其犯罪事實，又不能證明被告犯罪
    或其行為不罰者，應諭知無罪之判決，刑事訴訟法第154 條
    第2 項及第301 條第1 項分別定有明文。且按刑法第266 條
    第1 項所處罰者，為賭博行為；同法第268 條所處罰者，為
    供給賭博場所或聚賭博行為。而刑法第266 條第1 項係從自
    己賭博行為獲得利益；同法第268 條係從供給賭博場所或聚
    眾賭博行為獲取利益，並非自賭博行為獲利。因此不能以賭
    博之人，提供賭具或賭博場所，有贏錢之意圖，且有較大之
    獲利機會，即認該賭博之人之行為該當刑法第268 條之犯罪
    。另在店家擺設電動賭博機具供人投幣賭博，縱依該機器之
    設計結構，店家之勝率較高，惟其輸贏之或然率仍屬不確定
    ，其性質係以該機器代替自己，與人在公眾得出入之場所賭
    博，與意圖營利供給賭博場所或聚眾賭博，係由他人賭博不
    同；且擺設電動賭博機具供人賭博，店家仍係憑偶然之事實
    以決定財物之得喪，並無何從中抽取金錢圖利之情形，與刑
    法第268 條意圖營利之要件尚屬有間。經查，本案尚無證據
    證明被告甲○○、乙○○經營前開電子遊戲場，有向客人收
    取場地費或抽頭等情，此情業據同案被告丙○○於本院審理
    時供承在卷，是被告甲○○、乙○○顯係利用賭博性電子遊
    戲機不確定之輸贏機率，與不特定之賭客賭博財物，並以該
    賭博性電子遊戲機出現之偶然事實決定勝負，性質上係利用
    賭博性電子遊戲機，與不特定之賭客對賭，被告2 人本身即
    具賭客之身分，而屬普通賭博罪之對向犯，是以被告2 人就
    擺設賭博性電子遊戲機，尚無何營利意圖，核與刑法第 268
    條之意圖營利供給賭博場所及聚眾賭博罪構成要件相間，此
    外，亦查無其他積極證據足資證明被告2 人有從中抽取金錢
    圖利，依法原應為無罪之諭知，惟公訴意旨認被告2 人就此
    部分涉犯刑法第268 條意圖營利提供場所賭博罪及聚眾賭博
    罪，核與前開經本院論罪科刑之普通賭博罪，均有想像競合
    犯之裁判上一罪關係，是爰不另為無罪之諭知。
據上論斷，應依刑事訴訟法第452 條、第299 條第1 項前段，刑
法第28條、第266 條第1 項前段、第2 項、第42條第3 項、第51
條第7 款、第38條第1 項第2 、3 款，刑法施行法第1 條之1 第
1項 、第2 項前段，判決如主文。
本案經檢察官張尹敏到庭執行職務。
中    華    民    國    97    年    3     月    3     日
                  刑事第五庭  法  官  簡婉倫
以上正本證明與原本無異。
如不服本判決，應於收受送達後10日內向本院提出上訴書狀（應
敘述具體理由並附繕本）。
上訴書狀如未敘述理由，應於上訴期間屆滿後20日內補提理由書
於本院。
中    華    民    國    97    年    3     月    3     日
                              書記官  林盛輝
附錄本案論罪科刑法條：
刑法第266條：
在公共場所或公眾得出入之場所賭博財物者，處一千元以下罰金
。但以供人暫時娛樂之物為賭者，不在此限。
當場賭博之器具與在賭檯或兌換籌碼處之財物，不問屬於犯人與
否，沒收之。
附表壹：
     1.電玩機臺37臺（含IC版60片）
     2.櫃臺賭資9,600元
     3.100再玩卡37張
     4.200再玩卡14張
     5.10再玩卡26張
     6.50再玩卡9張
     7.員工打鐘卡15張
     8.客人進出場時間登記簿2本
     9.會員資料登記簿1本
    10.機台保留表1本
    11.員工公休表3張
    12.代幣1桶
    13.洗幣機1台
    14.監視器螢幕1台
    15.監視器電腦主機（含鍵盤）1台
    16.電腦螢幕1台
    17.吸煙區櫃臺賭資35,900元
    18.寄分單1本（21張）
    19.上班開洗分班報表1張
    20.監視器鏡頭8個
附表貳：
    1.丙○○身上賭資8,100元
    2.寄分單1張


司法院資訊處製作；財團法人民間司法改革基金會備份。
